臺灣臺中地方法院刑事判決  100年度易字第3027號
公  訴  人  臺灣臺中地方法院檢察署檢察官
被      告  黃金池
選任辯護人  盧昱成律師
被      告  劉嘉泉
            陳志豪
            洪文庭
上列被告等因恐嚇等案件，經檢察官提起公訴（100年度偵字第2
414號、第4522號、第4523號、第4525號、第5339號、第9984號
），本院就被告等所涉詐欺部分判決如下：
    主    文
本件公訴不受理。
    理    由
一、公訴意旨略以（即如起訴書犯罪事實欄八所示）：被告陳志
    豪、黃金池、劉嘉泉、洪文庭及「賓士」、「包葉仔」、「
    海尼根」、「合一」等詐騙集團（無證據證明集團成員係少
    年，下稱「賓士」等詐騙集團），共同基於詐欺取財之犯意
    聯絡，由被告黃金池提供新臺幣（下同）30萬元之資金予被
    告陳志豪，被告陳志豪則於民國99年9月9日上午10時14分許
    ，以門號0000-000000號行動電話撥打給龍世宗（另經檢察
    官為緩起訴處分）所持用之門號0000-000000號行動電話，
    表達要架設網路電話系統之意，並告知龍世宗需要大量線路
    給客戶從早撥打電話至晚上等語。龍世宗可預見被告陳志豪
    欲經營網路電話業務之目的並非良善，竟基於幫助詐欺取財
    之犯意，引薦冠北電信網路科技股份有限公司負責人陳永濬
    （另經檢察官為緩起訴處分）給被告陳志豪認識，被告陳志
    豪因而於99年10月22日下午1時58分，以門號0000-000000號
    行動電話與陳永濬聯繫，提及所需線路以及網路頻寬之規格
    。陳永濬依其智識及工作經驗，可預見被告陳志豪非法經營
    網路電話業務，該系統可能供詐騙集團使用，仍基於幫助詐
    欺取財之犯意，以25萬元之代價，販售中繼閘道器（Tru-nk
    ing Gateway，負責介接網路電話與傳統電話的機器）2台給
    被告陳志豪，並協助將該2台機器寄送至美國加州之SantaCl
    ara地區，由不知情之當地電信業者代為管理，使用66.160.
    147.162、66.160.147.182等2個網路位址架設網路電話語音
    系統，並以「COXBOX 3.5.3」軟體作為管理介面。被告陳志
    豪取得前述軟體之帳戶及密碼後，使用筆記型電腦及無線網
    卡，連上網路登入「COXBOX3.5.3」伺服器進行管理，而被
    告劉嘉泉、被告洪文庭則尋找「賓士」等詐騙集團使用被告
    陳志豪所管理、維護之網路電話語音系統。「賓士」等詐騙
    集團自99年10月底至100年1月20日止，利用該系統反覆發送
    語音檔給隨機選定之大陸地區民眾，語音內容係告知民眾有
    涉及訴訟之刑事傳票未領取等不實訊息，待大陸地區民眾依
    詐騙語音所留電話回撥時，再由詐騙集團成員伺機詐騙其等
    金錢至指定之金融機構帳戶（依卷內證據尚無法證明已經得
    手）。被告劉嘉泉、被告洪文庭藉由收取「賓士」等詐騙集
    團所繳交之話務費用獲利，再將不法所得與被告黃金池、被
    告陳志豪依一定比例朋分，因認被告陳志豪、黃金池、劉嘉
    泉、洪文庭涉犯刑法第339條第3項、第1項詐欺取財未遂罪
    嫌等語。
二、按已經提起公訴或自訴之案件，在同一法院重行起訴者，應
    諭知不受理之判決，並得不經言詞辯論為之，刑事訴訟法第
    303條第2款及第307條分別定有明文。次按，所謂一事不再
    理之重訴禁止原則，係為保障實體裁判之安定性，使同一被
    告就同一訴訟客體事實爭點及法律爭點，不受重複審判而設
    ，故於實質上一罪或裁判上一罪均有適用，是具有實質上一
    罪或裁判上一罪關係之一部犯行經提起公訴者，其效力當然
    及於全部，縱令後之起訴事實較之繫屬在先之事實有減縮或
    擴張之情形，亦不失為同一案件。又刑事訴訟法第303條第2
    款規定已經提起公訴或自訴之案件，在同一法院重行起訴者
    ，應諭知不受理之判決，係以已經提起公訴或自訴之同一案
    件尚未經實體上判決確定者為限。如果已經實體上判決確定
    ，即應依同法第302條第1款諭知免訴之判決，而無諭知不受
    理之可言，最高法院60年臺非字第173號判例著有明文。
三、經查，本件被告陳志豪、黃金池、劉嘉泉、洪文庭上開經起
    訴提供網路平台系統予「賓士」詐騙集團使用之犯罪事實，
    業經臺灣臺中地方法院檢察署檢察官以100年度偵字第16262
    號、第19518號提起公訴，並於100年9月19日繫屬於本院，
    由本院以100年度易字第2905號審理中，目前尚未審結等情
    ，有該起訴書、臺灣高等法院被告前案紀錄表及本院電話紀
    錄表附卷可稽，而本件係於100年9月28日始繫屬於本院（詳
    本院卷第1頁刑事紀錄科收件章），揆諸首揭判例意旨及說
    明，檢察官就此同一案件於本院重行起訴，且該案件尚未經
    實體上判決確定，爰不經言詞辯論，逕為不受理之判決。
據上論斷，應依刑事訴訟法第303條第2款、第307條，判決如主
文。
中    華    民    國    100    年  12    月    7      日
                  刑事第十八庭  審判長法  官  許月馨
                                      法  官  胡宜如
                                      法  官  尚安雅
以上正本證明與原本無異。
如不服本判決應於收受送達後10日內向本院提出上訴書狀，並應
敘述具體理由；其未敘述上訴理由者，應於上訴期間屆滿後20日
內向本院補提理由書（均須按他造當事人之人數附繕本）「切勿
逕送上級法院」。
                                      書記官  張宏清
中    華    民    國    100    年  12      月  7    日